臺灣高等法院臺中分院刑事判決　　　　 96年度上易字第719號
上　訴　人　臺灣彰化地方法院檢察署檢察官
上　訴　人
即　被　告　甲○○
被　　　告　乙○○
上列上訴人等因被告等賭博案件，不服臺灣彰化地方法院95年度
易字第 1489號，中華民國96年2月15日第一審判決（起訴案號：
臺灣彰化地方法院檢察署95年度偵字第9492號），提起上訴，本
院判決如下：
    主  文
原判決關於甲○○、乙○○部分均撤銷。
甲○○、乙○○共同意圖營利，供給賭博場所，甲○○處有期徒
刑月，乙○○處有期徒刑貳月，如易科罰金，均以新臺幣壹仟
元折算壹日。扣案如附表壹所示之物均沒收之。
    事  實
一、張光佑（ 另案偵查中）為址設彰化縣員林鎮○○街108號，
    且領有彰化縣政府營利事業登記證、彰化縣政府電子遊戲場
    營業級別證之龍億電子遊戲場負責人，竟基於意圖營利之犯
    意，於民國（下同）95年10月間提供上開公眾得出入之場所
    ，擺放其所有如附表壹編號1 所示利用電動機具內之IC板程
    式設計，預留一定之得勝機率之電動賭博機具共計10臺聚眾
    賭博，並以時薪新臺幣（下同）80元，及月薪21,000元之金
    額，雇用具有共同賭博犯意聯絡及行為分擔之甲○○（時薪
    80元，擔任晚班店員，負責為賭客開分兌換代幣、確認分數
    及兌換現金之工作）及乙○○（月薪21,000元，擔任中班店
    員，負責為賭客開分兌換代幣、確認分數及兌換積分卡洗分
    之工作），而由張光佑本人及甲○○、乙○○分別時段在現
    場擔任兌換代幣、洗分、兌換積分卡、現金等工作，其賭博
    方式為由賭客在櫃檯以現金賭資兌換代幣後，再持代幣投入
    機臺，直接在如附表壹編號1所示之賭博機臺上開分， 再由
    賭客以不等之比例押注把玩，若未押中，則所投入之代幣或
    交付開分之賭資，由機臺即該店取得，如押中則可贏得倍數
    不等之分數，得以向乙○○兌換代表不同積分之積分卡後，
    再向甲○○兌換現金，如係甲○○擔任之時段，則逕向甲○
    ○以1比1之比例兌換現金。甲○○為避人耳目，會指引對賭
    之賭客至店內倉庫交付現金。嗣有賭客游博智於95年10月13
    日晚上，至上開電子遊戲場內，以前開方式押注賭玩跑馬賭
    博機臺，迄同日晚間11時許，游博智之賭博機臺上尚餘3,00
    0分， 游博智即前往櫃臺向當時正在交接之甲○○表示欲洗
    分，經甲○○確認機臺上分數後，即由游博智自行按機臺上
    之按鈕，再依甲○○指示，前往店內倉庫，由甲○○親手交
    付游博智賭贏之款項3,000元予游博智。 二人自倉庫走出後
    ，即為現場埋伏之員警當場查獲，並扣得由游博智自願交付
    甫收取之賭博所得現金3,000元， 及於前開龍億電子遊戲場
    內查扣張光佑所有如附表壹所示之物品。
二、案經彰化縣警察局員林分局報告臺灣彰化地方法院檢察署檢
    察官偵查起訴。
    理  由
一、上揭賭博之事實，業據同案被告游博智於警訊及原審偵審中
    坦承不諱，而被告甲○○、乙○○對於受僱於張光佑，及如
    有客人欲進入上開電子遊戲場把玩機臺，會代為兌換代幣等
    情，亦均供認無訛，惟均否認有何不法犯行，被告甲○○辯
    稱：員警並未查扣帳冊，亦無錄音、錄影可證明伊有換錢給
    游博智云云；被告乙○○辯稱：伊僅係擔任店員，並沒有幫
    客人洗分云云。然查：同案被告游博智於原審以證人身份具
    結證稱：「我當天是拿1,000元向乙○○兌換代幣， 一直玩
    到晚上11點多，就請當班店員甲○○過來確認積分有 3,000
    分，就由我自己按機臺上之按鈕將分數洗掉，甲○○就繞到
    後面倉庫，我跟過去，甲○○就將新臺幣給我，且當我與甲
    ○○從倉庫出來後，就在倉庫外被警察抓到，警察並在我身
    上查扣甲○○剛交付之3,000元」等語， 核其所供與證人即
    當日查獲之員警許登科在偵訊及原審審理時，所證述當日查
    獲之經過情形相符（偵卷第66頁，原審卷第46、47頁），此
    外並有如附表壹、貳所示之物扣案可資佐證。雖被告甲○○
    辯稱未查扣帳戶、且無錄音、錄影證明有換錢云云，及被告
    乙○○辯稱：未幫游博智洗分云云，但據證人游博智於原審
    證稱：「（95年10月13日晚上是否在彰化縣員林鎮○○里○
    ○街108號龍億電子遊戲場玩電子機臺？）有。（ 你進去時
    ，用多少錢去兌換代幣？）新臺幣1,000元。（ 向何人兌換
    ？）鄭小姐，就是當庭的被告乙○○。（玩到11點多時，機
    臺是否有3,000分的積分？）是。（這3,000分的積分有無請
    店家來確認積分？）我請甲○○過來確認積分，確認積分後
    由我自己按機臺上的按鈕把分數洗掉，甲○○就繞到後面倉
    庫，我就跟著過去，甲○○就換新臺幣給我。（換新臺幣3,
    000元給你？）是。（後來你們從倉庫出來， 是否在倉庫外
    面被警察抓到？）是。（警察是否在你身上查獲新臺幣3,00
    0元？）是。（警察查到的那3,000元是否就是甲○○給你的
    3,000元？）是。（你有確定來跟你洗機臺上3,000分的人是
    甲○○？）是」等語（原審卷第42頁正反面），除據證人即
    被告游博智陳稱明確外，亦據證人即當日至現場喬裝賭客之
    員警許登科於原審證稱：「我當天在晚上10點40分左右進入
    該遊藝場，且距離正在玩賭博電玩跑馬之游博智約50公分，
    後來因見游博智機臺有3,000分，且因之前曾喬裝賭客， 由
    甲○○在倉庫內換錢給我，所以我就在倉庫外等候，待游博
    智等人從倉庫出來後，上前表明警察身分，且詢問游博智口
    袋內是否有錢，游博智即拿出3,000元」等語（原審卷第 46
    頁）；復經原審當庭勘驗由被告甲○○自行剪接之遊藝場內
    監視錄影帶，勘驗結果為：由穿著黃白條紋上衣之之甲○○
    進入遊藝場內看游博智機臺分數等情，並製有勘驗筆錄可稽
    ，足認證人游博智上開所言非虛。又被告乙○○陳稱：「客
    人不玩後，我會寫積分卡」等語，亦足認前開龍億電子遊戲
    場之經營，倘係由被告乙○○當班，則由被告乙○○負責洗
    分交予積分卡後，再由客人於被告甲○○當班時兌換現金；
    倘係由被告甲○○當班，則由客人直接向被告甲○○確認洗
    分，並直接兌換現金無疑。再者，依卷附彰化縣政府營利事
    業登記證及彰化縣政府電子遊戲場營業級別證記載（偵卷第
    34至35頁），可認張光佑係該龍億電子遊戲場之實際負責人
    。雖張光佑於偵訊時陳稱：若客戶不想繼續操作電玩，惟機
    臺螢幕上尚有積分，不能請店員兌換現金，倘真有如此之情
    形，應係值班店員個人行為云云（偵卷第65頁），惟據被告
    甲○○、乙○○所述，渠等二人均係受僱張光佑，且領取固
    定薪資，就電子遊戲場之盈虧並不負責，倘張光佑未授權得
    兌換現金，被告甲○○、乙○○焉有可能自掏腰包為客人兌
    換現金之理，是可認龍億電子遊戲場確有擺設電子賭博機臺
    與客人對賭，且被告甲○○、乙○○與證人張光佑就前開賭
    博行為間，實有犯意聯絡及行為分擔。被告甲○○、乙○○
    前開所辯，顯係卸責之詞，不足採信，其等犯行，均堪認定
    。
二、按賭博性電動機具，本係經由IC板程式設計，為店主利益預
    留一定之得勝機率，店主擺設賭博性電玩與不特定人賭博，
    雖互有輸贏，但電動機具內之IC板程式設計，係可由店主隨
    意設定，其長久機率累積之結果，該電動機具必然贏錢，店
    主定有利可圖，店主擺設該等賭博性電動機具，當本於此營
    利之意圖甚明，且本件龍億電子遊戲場，係由張光佑所開設
    ，擺設之電動賭博機具高達10臺，並分別以每月薪資21,000
    元及時薪80元之代價，僱用被告乙○○及甲○○在店內從事
    現場洗分、兌換積分卡等工作，其經營電子遊戲場業，更足
    認定必係基於營利之意圖。又其等經營龍億電子遊戲場，亦
    有提供賭博場所，聚集不特定人前往把玩賭博機具之事實，
    是核被告乙○○、甲○○所為，均係犯刑法第266條第1項前
    段之賭博罪、 第268條之意圖營利，提供賭博場所及聚眾賭
    博罪，其二人與張光佑間互有犯意聯絡、行為分擔，為共同
    正犯，所犯上開各罪，同係基於一個賭博行為，係想像競合
    犯之關係，應從一重之意圖營利提供賭博場所罪處斷。原審
    僅論以刑法第266條第1項之普通賭博罪，尚有未洽，是被告
    甲○○上訴否認犯罪，雖非可取，惟檢察官上訴指摘原判決
    不當，則屬可採，應由本院將原審判決關於被告甲○○、乙
    ○○部分撤銷改判，爰審酌被告甲○○、乙○○均係受僱之
    人員，渠等所為之賭博行為，危害社會善良風俗，且被告甲
    ○○犯後不肯坦認，態度不佳等一切情狀，分別量處如主文
    第二項所示之刑，並均依刑法第41條第1項之規定， 以新臺
    幣一千元折算一日諭知易科罰金之折算標準示懲。扣案如附
    表壹所示之物，為當場賭博之器具，業據被告甲○○、乙○
    ○自承在卷，均應依刑法第266條第2項之規定宣告沒收之。
    至扣案如附表貳所示之現金3, 000元，係同案被告游博智因
    賭博罪所獲之利得， 公訴意旨認此部分亦應依刑法第266條
    第2項規定沒收， 惟此部分財物已由同案被告游博智持有，
    且查扣之地點， 並非在賭臺或兌換籌碼處，尚與刑法第266
    條第2項之要件有間，併此敘明。
三、據上論斷，應依刑事訴訟法第369條第1項前段、 第364條、
    第299條第1項前段，刑法第28條、第266條第1項前段、 第2
    項、第268條、第41條第1項，判決如主文。
本案經檢察官丙○○到庭執行職務。
中　　華　　民　　國　　96　　年　 　5　　月　　15　　日
　　　　　　　刑事第四庭　審判長法　官　洪　耀　宗
　　　　　　　　　　　　　　　　法　官  劉　登　俊
　　　　　　　　　　　　　　　　法　官  陳　欣　安
上列正本證明與原本無異。
不得上訴。
                                書記官　阮　正　枝
中　　華　　民　　國　　96　　年　　5 　　月　　15　　日
附表壹：
1、電動賭博機具【計有金象王小瑪琍2臺、金蘋果1臺、 東方之
   珠1臺、大象王國小瑪琍1臺、金舞臺小瑪琍1臺、彩金小瑪琍
   1臺、跑馬2人座2臺、滿貫大亨1臺】共計10臺（ 含電玩機臺
   ＩＣ板16塊，均屬當場賭博之器具）。
2、代幣9盒。
附表貳：
1、於游博智身上所查扣之現金3,000元。
附錄：
刑法第266條第1項
在公共場所或公眾得出入之場所賭博財物者，處一千元以下罰金
。但以供人暫時娛樂之物為賭者，不在此限。
刑法第268條
意圖營利，供給賭博場所或聚眾賭博者，處三年以下有期徒刑，
得併科三千元以下罰金。
